#### CONTATO



Umuarama/PR - Brasil



(41) 98497-0824



jv.salles2015@gmail.com



https://salles18.github.io/meu\_site/



https://www.linkedin.com/i in <u>n/jo%C3%A3o-salles-</u> a160b0218/

#### HABILIDADES















GITHUB



## REFERENCIA PROFISSIONAL

Ricardo Queiroz -Stefanini



rpqueiroz@stefanini.com

# JOÃO V.SALLES

#### DEVELOPER FULL STACK

#### PERFIL PESSOAL

Prazer, me chamo João Vitor Salles, tenho 22 anos. Estou atualmente em busca de novas oportunidades de emprego onde possa aplicar minhas habilidades e conhecimentos para resolver problemas desafiadores e criar produtos inovadores. Se você está procurando alguém apaixonado por tecnologia, criativo e determinado a enfrentar novos desafios, estou pronto para fazer parte da sua equipe e ajudar a impulsionar seu projeto para o próximo nível.

#### EXPERIÊNCIA PROFISSIONAL

### Desenvolvedor Estagiário

Prefeitura | 06/2023 - presente

- Conduzir projetos de desenvolvimento
- desenvolver sites dinâmicos

#### Desenvolvedor FlutterFlow

E-mecanico | 01/2024 - 04/2024

• Desenvolver site para Web e App

#### Analista de Sistemas

AfaWork | 06/2022 - 12/2022

• Suporte de sistema e usuário

# FORMAÇÃO

# SISTEMAS PARA INTERNET Faculdade UniAlfa | Jan. de 2022 - Dez de 2024

- Estudei desenvolvimento de sites e apps
- Trabalhei com Gestão de Projetos Ágeis